【裁判字號】    90,訴,620
【裁判日期】    900828
【裁判案由】    清償借款
【裁判全文】
臺灣屏東地方法院民事判決                              九十年度訴字第六二○號
    原      告  華僑商業銀行股份有限公司屏東分行
    法定代理人  丙○○
    送達代收人  丁○○
    被      告  怡丞企業有限公司
    兼法定代理人  戊○○
    被      告  甲○○
    被      告  乙○○○
右當事人間請求清償借款事件，本院判決如左：
    主    文
被告應連帶給付原告新台幣肆佰玖拾陸萬元，及如附表所載之利息及違約金。
訴訟費用由被告連帶負擔。
    事    實
甲、原告方面：
一、聲明：求為判決如主文所示。
二、陳述，並訂略稱：被告怡丞企業有限公司（下稱怡丞公司）於１民國九十年一月
    三日２同年一月十五日３同年一月十七日４八十九年六月十七日向原告借用如附
    表所示之款項合計四百九十六萬元，並邀同被告戊○○、甲○○、乙○○○為連
    帶保證人，並訂立借據及約定書，約定分於１九十年七月三日２同年七月十五日
    ３同年七月十七日４同年六月十七日清償，利息按年息百分之八．七五計算，於
    每月１三日２十五日３十七日４十七日繳息一次，依被告書具授信約定書第五條
    第一項任何一宗債務不依約付息或清償本金時，即喪失一切債務之期限利益，全
    部債務視為到期，應將所借之本金及利息連帶償還，並連帶給付逾期在六個月內
    ，按上開利率百分之十，逾期超過六個月者，按上開利率百分之二十計算之違約
    金，詎被告自１九十年四月三日２九十年三月十五日３九十年三月十七日４同年
    三月十七日即未再繳息，被告等既為借款之連帶保證人，自應負連帶清償責任。
三、證據：提出借據及授信約定書、帳卡影本各四份連帶保證書影本一份、戶籍謄本
    三份為證。
乙、被告方面：
一、聲明：請求判決駁回原告之訴，訴訟費用由原告負擔。
二、陳述略稱：
    對借據及約定書之真正不爭執，惟對借款尚餘多少有疑義云云置辯。
    理    由
甲、本件原告主張：被告怡丞公司分別於１民國九十年一月三日２同年一月十五日３
    同年一月十七日４八十九年六月十七日向原告借用如附表所示之款項合計四百九
    十六萬元，並邀同被告戊○○、甲○○、乙○○○為連帶保證人，並訂立借據及
    約定書，約定分於１九十年七月三日２同年七月十五日３同年七月十七日４同年
    六月十七日清償，利息按年息百分之八．七五計算，於每月１三日２十五日３十
    七日４十七日繳息一次，依被告書具授信約定書第五條第一項任何一宗債務不依
    約付息或清償本金時，即喪失一切債務之期限利益，全部債務視為到期，應將所
    借之本金及利息連帶償還，並連帶給付逾期在六個月內，按上開利率百分之十，
    逾期超過六個月者，按上開利率百分之二十計算之違約金，詎被告自１九十年四
    月三日２九十年三月十五日３九十年三月十七日４同年三月十七日即未再繳息之
    事實，業據其提出借據及授信約定書、帳卡影本各四份連帶保證書影本一份為證
    ，被告對上開事證之真正不爭執，原告主張自堪信為真實。
乙、被告雖辯稱：對消費借貸款費金額並不清楚，惟查被告借貸款項，業據原告提出
    之附表記載明確，其抗辯洵無可採。
丙、原告依消費借貸及連帶保證契約請求被告連帶給付肆佰玖拾陸萬元，及如附表所
    載之利息及違約金，為有理由，應予准許。
丁、結論：
    本件原告之訴為有理由，依民事訴訟法第八十五條第二項，判決如主文。
中      華      民      國    九十      年      八      月  二十八    日
                                    臺灣屏東地方法院民事第一庭
~B法      官  李芳南
右為正本係照原本作成。
如對本判決上訴，須於判決送達後廿日內向本院提出上訴狀。
~B法院書記官  劉音利
中      華      民      國    九十      年      八      月  二十八    日


司法院資訊處製作；財團法人民間司法改革基金會備份。
